【裁判字號】    95,交抗,733
【裁判日期】    950908
【裁判案由】    違反道路交通管理處罰條例
【裁判全文】
臺灣高等法院交通事件裁定             95年度交抗字第733號
抗  告  人
即受處分人
即 異議 人  甲○○
送達代收人  姚秀玉
原處分機關  臺北市交通事件裁決所
上列抗告人因違反道路交通管理處罰條例事件，不服臺灣板橋地
方法院，中華民國95年8月8日所為裁定（95年度交聲字第1376號
，臺北市交通事件裁決所中華民國95年 7月28日北市裁二字第裁
22 －A00000000號處分書），提起抗告，本院裁定如下：
    主  文
抗告駁回。
    理  由
一、按汽車駕駛人，駕車行駛人行道者，處新臺幣（下同）600
    元以上1,800 元以下罰鍰，為道路交通管理處罰條例第45條
    第1 項第6 款所明定，並應依同條例第63條第1 項第1 款規
    定，記違規點數1 點。次按同條例第3 條第8 款規定，「汽
    車」應包括機器腳踏車在內。
二、原處分意旨略以：異議人即受處分人於民國95年6 月9 日17
    時35分許，騎乘車號：ARX-646 號重型機車，在臺北市○○
    路行駛人行道，經警攔停舉發行駛人行道之違規，依違反道
    路交通管理處罰條例第45條第1 項第6 款規定處罰。嗣受處
    分人於舉發通知單上所載之應到案日期前提出申訴，經原處
    分機關調查後，仍認受處分人違規明確，於95年7 月28日裁
    處罰鍰新台幣（下同）600元，併記違規點數1點。
三、異議人異議意旨略以：舉發員警是看到黑影就開槍，當天異
    議人機車停在仁愛路靠近延吉街口約5公尺之機車停車格（
    在人行道上）拉出後跨上去發動剛要起步，警員驀然回首看
    到，以為我已經騎在人行道上，經出示駕照、行照，不聽陳
    述即開罰單；該條人行道寬 5公尺以上，人行甚少，且距離
    路口在10公尺之內，一般人此種情況很少有人會遷到馬路上
    再發動起步，何況我尚未起步被舉發令人不服，員警執法有
    矯枉過正等云云。
四、原裁定意旨略以：異議人騎乘前開重型機車，於前揭時、地
    行駛人行道之事實，有本件舉發通知單及臺北市政府警察局
    大安分局函覆異議人之書函影本在卷可稽，並經異議人自承
    其已經發動車輛在卷，有聲明異議狀在卷可憑，異議人雖以
    前詞為辯，惟按人行道專屬行人使用，目的供人行走，異議
    人騎乘機車於上，即屬與行人爭道之行為，不論當時該處有
    無行人皆然，縱因該處道路鄰接路口不到10公尺，異議人更
    應選擇適法之遷移路線前進，而非發動騎乘，否則，行人安
    全迭遭機車駕駛人以不便為藉口加以漠視，行人安全即無從
    確保，異議人前揭所辯，自不足採。事證明確，異議人之違
    規行為堪以認定。綜上所述，異議人確有前開違規事實，原
    處分機關因據上述規定裁處異議人罰鍰 600元，並記違規點
    數1點，核無不合，異議為無理由，應予駁回。
五、抗告意旨略以：原裁定認定抗告人於人行道上騎乘重型機車
    之事實，並非事實，抗告人僅係跨上機車要發動，剛起步，
    並未騎走，原裁定僅依舉發單位及大安分局函覆，並無照片
    為憑即認定抗告人違規，顯有未當，爰依法提起抗告。惟查
    ：抗告人即異議人確實騎乘前開重型機車，於前揭時、地，
    在人行道上發動機車事實，業經抗告陳明在卷，核與舉發通
    知單及臺北市政府警察局大安分局函覆異議人之書函影本所
    載情節相符，足徵抗告人確有前開違規事實，原處分機關因
    據上述規定裁處異議人罰鍰600元，並記違規點數1點，原裁
    定認為異議為無理由，予以駁回，並無違誤，本件抗告為無
    理由，應予駁回。
三、據上論結，應依道路交通案件處理辦法第26條，刑事訴訟法
    第412條，裁定如主文。
中    華    民    國    95    年    9     月    8     日
                  交通法庭審判長法  官  蔡  長  溪
                                法  官  陳  祐  治
                                法  官  林  俊  益
以上正本證明與原本無異。
不得再抗告。
                                書記官  廖  月  女
中    華    民    國    95    年    9     月    11    日


司法院資訊處製作；財團法人民間司法改革基金會備份。
